# 请教陈版，拟 IPO 企业报告期期初数的如何确定？

提问人：wx_5c6ccdccf27b 时间：2019-12-09 09:37:00
陈版，我目前在审计一家拟 IPO 企业，这家企业成立时间较久，于 1997年成立。他们以 2017/2018/2019 年为报告期，现在要定 2017 年的期初数，那是不是要将公司从成立到 2016 年底的账、银行流水等全部找出来进行核实？那对于一部分属于不切可行的年份如何处理，如 1997-2014 年之前企业账务较乱，有部分资料缺失？这种情况应该如何做？

回答人：chenyiwei
此类问题应按《中国注册会计师审计准则第 1331 号——首次审计业务涉及的期初余额》及其应用指南等规定，在切实可行的前提下设计和执行相应审计程序，获取充分、适当的审计证据。关键是对重要资产和负债在最早申报期期初的存在性和账面价值进行核实，对历史上发生的重大交易也应复核其会计处理。
如果历史上因为账务较乱等原因，某些事项无法核实，且无法核实的事项对申报期期初余额影响重大的，则建议考虑采用推迟申报期、更换其他更干净的壳等适当的处理方式予以应对，尽可能消除这些情况对 IPO 的潜在不利影响。